臺灣高等法院刑事裁定　　　　　　　　 100年度抗字第1010號
抗　告　人
即　被　告　葛家駿
上列抗告人即被告因詐欺案件，不服臺灣桃園地方法院中華民國
100 年8 月26日裁定（100 年度易緝字第26號），提起抗告，本
院裁定如下：
    主  文
抗告駁回。
    理  由
一、原裁定意旨略以：抗告人即被告葛家駿因詐欺案件，前經原
    審法院訊問後，認經通緝到案，有逃亡之事實，依刑事訴訟
    法第101 條第1 項第1 款之規定，於民國100 年3 月31日起
    執行羈押，並於同年6 月30日延長羈押2 月。茲原審法院以
    羈押期間即將屆滿，經訊問被告後，認羈押原因依然存在，
    仍有繼續羈押之必要，自100 年8 月30日起延長羈押2 月。
二、抗告意旨略以：
（一）被告所犯係屬輕罪，姑不論被告是否上訴，然本案羈押期
      間長達5月，已逾原審宣判執行刑期之三分之一，原審裁
      定延長羈押被告，是否合於比例原則，不無疑問。
（二）被告所以遭通緝，係因設籍於桃園，惟實際居住於新北市
      所致，被告雖有責任，但與涉犯重罪而企圖逃匿之情狀相
      異，況本案業已宣判，被告亦與告訴人全數和解，本案非
      屬重罪，被告又何需逃亡或有逃亡之虞？
（三）被告於遭羈押前，與母及9 歲幼子3 人同住，3 人經濟全
      由被告負擔，被告於羈押前本有正當職業，原審自可藉具
      保或限制住居等方式讓被告返家照顧親人，且被告亦可專
      心準備上訴事宜，如此均未違背本案審理或執行之目的。
（四）末查，被告遭羈押5 月致家中經濟陷入困境，原審僅以逃
      亡為由，輕率認定本案羈押理由仍存，而未考量本案進行
      之程度、被告羈押之天數、有無逃亡實益及被告家境等因
      素，使被告人身自由一再受到限制，甚至影響被告家人生
      活，顯有不當。被告在看守所中，親見諸多遭通緝之詐欺
      案件被告，其惡性均較被告為重，羈押期間亦較被告為短
      ，卻均能交保，實令被告不解。
（五）綜上所述，被告羈押之原因僅有逃亡，而被告實無逃亡之
      實益及必要，被告亦願供擔保或以限制住居等方式，確保
      審判及執行之順遂，爰請審酌上情，撤銷原裁定，更為適
      法之裁定等語。
三、按被告經法官訊問後，認為犯罪嫌疑重大，有下列情形之一
    ，非予羈押，顯難進行追訴、審判或執行者，得羈押之；包
    括：（一）逃亡或有事實足認有逃亡之虞者。（二）有事實
    足認為有湮滅、偽造、變造證據或勾串共犯或證人之虞者。
    （三）所犯為死刑、無期徒刑或最輕本刑為5 年以上有期徒
    刑之罪者。（四）涉犯刑事訴訟法第101 條之1 各款所列之
    罪，而有事實足認有反覆實施同一犯罪之虞者，刑事訴訟法
    第101 條第1 項第1 款、第2 款、第3 款、第101 條之1 定
    有明文。次按，所謂「犯罪嫌疑重大」，係指有具體事由足
    令人相信被告很可能涉嫌犯罪即足當之，與認定犯罪事實所
    依憑之證據需達無合理懷疑之程度者不同。法院對被告執行
    之羈押，本質上係為使訴訟程序得以順利進行或為保全證據
    或為保全對被告刑罰之執行之目的，而對被告所實施之剝奪
    人身自由之強制處分，是對被告有無羈押之必要，當由法院
    以上述羈押之目的，依職權為目的性之裁量為其裁量標準，
    如就客觀情事觀察，法院羈押裁定，無明顯違反憲法比例原
    則，即難謂有何違法或不當可言。
四、本院查：
（一）被告經原審訊問後，認其涉犯詐欺取財罪嫌，有起訴書所
      載證據可稽，足認其犯罪嫌疑重大，且經通緝到案，又於
      該期間，另犯他罪，經偵查或待執行，有逃亡之事實，經
      審酌犯罪情節、被害法益及人權維護，認非予羈押，顯難
      進行審判，有羈押之必要，依刑事訴訟法第101 條第1 項
      第1 款之規定，於100 年3 月31日起執行羈押，並於同年
      6 月30日、8 月30日分別延長羈押2 月，有前開訊問筆錄
      、通緝刑事被告歸案證明書、押票、延長羈押裁定等附於
      原審100年度易緝字第26號卷可稽。
（二）被告涉犯詐欺取財罪嫌，除有檢察官起訴書所載之各項證
      據方法在卷可資佐證外，而原審業於100 年8 月26日宣判
      ，判決被告應執行有期徒刑1 年4 月，如易科罰金，以新
      臺幣壹仟元折算壹日，足見被告涉犯前開詐欺罪嫌，嫌疑
      重大。
（三）被告經原審傳喚、拘提均未到庭後，於98年9 月4 日發布
      通緝，直至100 年3 月30日始經緝獲到案，有原審送達證
      書、拘票、通緝書、緝獲到案之詢問筆錄在卷可稽，顯見
      被告已有逃亡之事實。其前開所舉提之各項事由，均無法
      解免其已有逃亡之事實。至於被告事後於原審審理時已與
      被害人達成和解，亦僅係量刑時所應審酌之犯罪後態度，
      尚無法據此反證被告無逃亡之虞。是其前開主張，顯不足
      採信。
（四）被告經發布通緝長達1 年半，復經原審判決應執行1 年4
      月，非予羈押，顯難進行日後之執行，且無法以羈押以外
      之處分取代，核有羈押之必要。
五、綜上，原審裁定延長羈押被告，其目的與手段間之衡量並無
    違反比例原則。從而，原審裁定以被告有上述羈押原因，裁
    定羈押被告，經核於法並無不合，應予維持。至抗告意旨所
    述被告遭羈押5 月致家中經濟陷入困境云云，非羈押審查範
    圍。抗告意旨執前開事由指摘原裁定不當，請准撤銷原裁定
    ，改以具保及限制住居云云，依前揭各節說明，為無理由，
    應予駁回。
六、據上論結，應依刑事訴訟法第412條，裁定如主文。
中    華    民    國   100    年    9     月    8     日
                  刑事第九庭  審判長法  官  陳貽男
                                    法  官  劉興浪
                                    法  官  蔡守訓
以上正本證明與原本無異。
不得再抗告。
                                    書記官  許俊鴻
中    華    民    國   100    年    9     月    9     日